臺灣基隆地方法院基隆簡易庭民事判決
110年度基簡字第886號
原      告    
即反訴被告  基隆市光華大廈公寓大廈管理委員會

法定代理人  鍾來順  
訴訟代理人  柯竹欽  
            莫冰秀  
被      告
即反訴原告  顏麗娟  


上列當事人間給付費用等事件，本院於民國111年3月8日言詞辯
論終結，判決如下：
    主  文
一、本訴部分：
  ㈠原告之訴及假執行之聲請均駁回。
  ㈡本訴之訴訟費用由原告負擔。
二、反訴部分：
  ㈠反訴被告應給付反訴原告新臺幣壹萬肆仟肆佰元，及自民國
    一一○年十一月二十四日起至清償日止，按週年利率百分之
    五計算之利息。
  ㈡反訴原告其餘之訴駁回。
  ㈢反訴之訴訟費用由反訴被告負擔百分之二十一，餘由反訴原
    告負擔。
  ㈣反訴部分主文第一項得假執行，但反訴被告如以新臺幣壹萬
    肆仟肆佰元為反訴原告預供擔保，得免為假執行。
  ㈤反訴原告其餘假執行之聲請駁回。
    事實及理由
壹、程序事項：
　　按被告於言詞辯論終結前，得在本訴繫屬之法院，對於原告
    及就訴訟標的必須合一確定之人提起反訴；反訴之標的，如
    專屬他法院管轄，或與本訴之標的及其防禦方法不相牽連者
    ，不得提起；反訴，非與本訴得行同種之訴訟程序者，不得
    提起，民事訴訟法第259條、第260條第1項、第2項分別定有
    明文。經查，原告於民國110年9月27日起訴主張被告雖為光
    華大廈之區分所有權人，卻未繳交汽車管理費即將自有車輛
    停放於大廈之停車場內，應依基隆市光華大廈地下室停車場
    管理辦法之罰則規定給付原告新臺幣（下同）144,000元暨
    法定利息（見本院卷第11頁，被告於110年10月6日收受繕本
    ，見本院卷第45頁）；被告則於110年11月18日提起反訴（
    見本院卷第47頁），主張原告在被告並未違反規定之情形下
    ，未依上開管理辦法規定拒絕被告參與光華大廈停車場內停
    車位之抽籤，造成被告不得不在外承租車位而有損失，訴請
    原告給付賠償68,400元暨法定利息（原告即反訴被告係於11
    0年11月23日收受反訴之起訴狀繕本，見本院卷第81頁）。
    是本件之本訴、反訴均係因兩造間就有無違反光華大廈地下
    室管理辦法所衍生之糾紛，本訴、反訴之攻擊防禦方法應可
    相互援用，且無民事訴訟法第260條所定不得提起反訴之情
    事，是被告提起反訴，程序上並無不合，合先敘明。
貳、兩造主張要旨及聲明：
一、本訴部分：
  ㈠原告主張：
　⒈原告之第8屆主任委員及管理委員任期自106年1月1日至107年
    12月31日，每屆任期均為2年，該屆任期內停車場車位之申
    請係在106年6月辦理，並於同年8月1日依申請結果更換車位
    ，該車位得使用至108年7月31日止，亦為期2年。被告當時
    為該屆之主任委員亦為光華大廈區分所有權人，詎其竟私將
    自家擁有之車輛：車牌號碼00-0000號、0000-00號、00-000
    0號等3部車輛停放在社區內之第6停車場編號1-4B3-036號大
    車位停車位（下稱車位①），亦假其主任委員之職權製作上
    開車位之停車證；嗣經原告第10屆委員查核，發現被告自10
    6年8月1日至108年7月31日使用該車位停車逾2年均未繳交汽
    車管理費，已違反基隆市光華大廈地下室停車場管理辦法之
    規定。依前開管理辦法罰則㈤之規定，經查獲停車位停放車
    輛非依約辦理之車輛時，依第2台車收費2,000元之標準，收
    取差額部分（自起租日起）並追究責任。故核被告自106年8
    月1日起至108年7月31日止，為期24個月未繳，被告即應給
    付原告144,000元［計算式：（2,000元／月24月）3（輛）＝
    144,000元］。嗣經通知被告繳納，其屢經通知而仍拒不給付
    ，爰依前開辦法提起本件訴訟請求被告如數給付，並聲明：
    ⑴被告應給付原告144,000元，及自起訴狀繕本送達翌日起至
    清償日止，按週年利率5%計算之利息；⑵訴訟費用由被告負
    擔；⑶請准原告供擔保宣告假執行。
　⒉對被告答辯之陳述：
　⑴106年間車位①係由訴外人即社區住戶黃德勝申辦停放車牌號
    碼0000-00號、0000-00號汽車，竟遭被告強佔而停放車牌號
    碼00-0000號、0000-00號、00-0000號等3部車輛；是被告辯
    稱係將其車輛停放在光華大廈地下停車場編號1-4B3-037號
    車位（下稱車位②）云云，與本件請求追討車位①之停車費用
    並無關聯。
　⑵依前揭管理辦法停車位分配㈡已規定抽籤以每戶1車位為原則
    ，但欠繳應繳費用者（含公共基金、管理費、停車清潔費等
    ）未繳清前不予分配車位。同辦法停車位分配㈤亦載明抽籤
    順序⒈第一順位：區分所有權人車輛（1等親）費用700元；⒉
    第二順位：現住戶，限1車位，費用700元；⒊第三順位：第2
    台車（二等親內需設籍該戶）限1車位，費用2,000元；⒋特
    殊車位申請資格：第1車為區分所有權人車輛、第2車為區分
    所有權人1等親車輛。可見本大廈地下室停車場業經規定僅
    供區分所有權人及現住戶使用，不外租他人；特殊車位更僅
    供區分所有權人及其1等親申請使用，被告抗辯無不得出租
    他人之規定等語，悖於上開規定而不可採。
　⑶再則，車位①於106年8月1日起係住戶黃德勝承租，且未辦理
    退租，被告又何能如其所述於108年1月1日至同年9月30日間
    向楊淑蕙租用該車位供黃以帆停車？況依上揭停車場管理辦
    法之規定，楊淑蕙名下並無車輛，楊淑蕙、黃以帆均無資格
    承租該特殊車位，被告就此部分顯有濫用其當時擔任原告主
    任委員之職務。
　⑷本大廈地下停車場之管理本有採購收費系統之軟體使用，惟
    被告之配偶擔任原告之主任委員時改採自寫收費系統程式收
    取費用，無法由收據之收執聯上稽核有無欠費及核對車主－
    車牌－車位間之關係，衍生弊端及短收費用之現象。自原告
    第10屆之管理委員上任後發現上開問題，始改善軟體問題，
    自此每月收入陡增達90,000餘元，足可見被告之配偶上揭行
    為確有造成原告短收之損失。原告（第10屆）重啟審核後，
    發現被告確有停放車位①之違規及未繳交該車位停車費之事
    實，並以存證信函通知被告說明並繳交積欠停車費，但被告
    竟僅以存證信函回應，而拒絕向原告說明並繳交積欠之停車
    費，原告始迫於無奈提起本件訴訟。
　⑸況車位①於106年當時係住戶黃德勝申辦停車，然其不符合特
    殊車位申辦資格，係被告當時擔任原告之主任委員，以其職
    務之便予以准許，惟實際上均由被告停車，依上揭停車場管
    理辦法之罰則規定，原告自得向被告收取差額並追究責任。
　⑹被告雖稱其均有依期繳交停車費云云，但核對原告收費紀錄
    後，可見被告雖自106年8月至108年7月間均有繳交車位②之
    費用，但車位①停放之車牌號碼00-0000號、0000-00號車輛2
    部均無申辦停車及繳費紀錄，車牌號碼00-0000號亦查無繳
    費紀錄，此部分被告應自行提出已有繳費之證明。　　
  ㈡被告答辯：
　⒈被告所有之車牌號碼00-0000號自小客車，早已於108年3月8
    日即已報廢，且繳回車牌2面，則原告提出上開車輛於108年
    3月29日仍懸掛車牌之照片，豈非悖於常理？縱退步言之，
    假設當日確有被告所有上開車輛停放於原告所指之停車位，
    亦僅能謂當日有停車，不能由此逕認被告果有停放2年之久
    。再者，車位②原先停放被告所有之車牌號碼00-0000號、00
    0-0000號自用小客車，嗣因原告於108年2月間購入車牌號碼
    0000-00號自用小客車，遂暫時停放社區外，待前揭00-0000
    號車報廢後，上開車位②之吊牌始變更為標示0000-00、000-
    0000；從而益見原告所提出之照片並非其所指時間，更無從
    證明前揭00-0000號車果有占用停車位2年之事實。
　⒉上開停車場管理辦法並無車位不得出租他人之規定，是以被
    告自108年1月1日起至同年9月30日止，向訴外人即同社區住
    戶楊淑蕙承租車位①，用以停放訴外人即被告之子黃以帆所
    有之車牌號碼00-0000號、0000-00號自用小客車，除未違反
    規定外，亦均依規定繳納停車費用每月1,400元，從未積欠
    。是原告主張可依上揭管理辦法再向被告收取每月2,000元
    違規費用，自屬無據。
　⒊遑論臺灣基隆地方檢察署檢察官110年度偵字第2319號不起訴
    處分書理由亦敘及偵查結果難認被告有違規停放車輛及短繳
    停車費之情形等語，更見原告之主張並無理由。
　⒋再退萬步言，即便被告有違規使用車位①，原告得請求之對象
    亦非被告，而係分配使用該車位之住戶；是原告向被告請求
    此部分費用，亦與規定不合，而無足採。
　⒌設若上開理由均未被採納，而認被告應繳納違規停車費用，
    但依上開管理辦法，原告亦僅能依每月2,000元之標準，收
    取停車費之差額；換言之，被告既於108年1月1日至同年9月
    30日間使用車位①，但因每月已繳1,400元之費用，原告只能
    請求此9個月間每月600元之差額。詎原告竟以3輛車每月共6
    ,000元計算，請求2年間之違規停車費用，實有誤會。
　⒍就車位①部分，原告業已另行起訴訴外人黃德勝（110年度基
    小字第2500號），並經判決訴外人黃德勝應給付原告16,800
    元在案，訴外人黃德勝亦已依法院判決給付原告，則原告就
    同1車位、同1時間，竟向多人請求重複給付，自有未當。
　⒎原告現在之主任委員亦有將名下車位出租非本公寓大廈之住
    戶停車，原告現在之財委亦有相同情形，原告現在之監委則
    同有停放車輛與登記車輛不同之情形，反而訴請被告給付，
    亦顯有不當。
　⒏並聲明：⑴原告之訴及假執行之聲請駁回；⑵訴訟費用由原告
    負擔；⑶如受不利判決，願供擔保請求免為假執行。
二、反訴部分：
　㈠反訴原告主張：
　　反訴原告於110年7月20日申請光華大廈地下停車場之車位抽
    籤，本經反訴被告蓋章同意，豈料嗣後竟以反訴原告積欠停
    車費為由，拒絕反訴原告參與抽籤；經反訴原告一再通知反
    訴被告應同意反訴原告參與，仍遭其拒絕，致反訴原告無從
    按上揭管理辦法分配之抽籤順序及社區停車位抽籤通知單參
    與抽籤，則反訴被告處理停車位分配之抽籤程序顯有過失。
    再者，反訴原告既為社區之區分所有權人，依前揭社區停車
    位抽籤通知單上之說明，本得優先抽籤使用特殊車位，而依
    社區歷來停車位分配情形，均尚有多餘未使用之特殊車位，
    從而反訴原告若能參與抽籤，勢必能優先抽得特殊車位，而
    能在特殊車位停放兩輛汽車。因反訴被告拒絕反訴原告參與
    車位抽籤，致使反訴原告必須自110年10月1日起將名下車牌
    號碼0000-00號、000-0000號自用小客車在外停放，因承租
    車位達2年，各車每月費用分別為2,000元、2,250元，從而
    以特殊車位每月應納1,400元之費用作為核算標準，反訴原
    告每月需額外支出停車費2,850元（計算式：2,000元＋2,250
    元－1,400元＝2,850元）。反訴原告因反訴被告之過失，無法
    參與抽籤獲得車位，所受損害應為68,400元（計算式：2,85
    0元／月24月＝68,400元）。從而依民法第544條規定提起反
    訴，並聲明：⑴反訴被告應給付反訴原告68,400元，及自反
    訴起訴狀繕本送達翌日起至清償日止，按週年利率5%計算之
    利息；⑵反訴之訴訟費用由反訴被告負擔；⑶請准反訴原告供
    擔保宣告假執行。
　㈡反訴被告答辯：
　　依光華大廈地下室停車場管理辦法已規定欠繳應繳費用者（
    含公共基金、管理費、停車清潔費等）未繳清前不予分配車
    位，於分發住戶之停車位抽籤通知單上亦重述上揭規定之內
    容，而反訴原告既有違反上揭停車場管理辦法之情形，反訴
    被告不予分配車位自屬當然，反訴原告請求反訴被告就其損
    害給付賠償當屬無理由，並聲明駁回原告之訴。　　
參、本院之判斷：
一、本訴部分：
　㈠原告起訴主張被告應給付144,000元，係以被告於106年8月1
    日至108年7月31日間有將車牌號碼00-0000號、0000-00號、
    00-0000號車停放在車位①之事實，而有違反基隆市光華大廈
    地下室停車場管理辦法之情形，因而依該管理辦法罰則㈤之
    規定向被告請求。是本件首應檢視者，厥係該管理辦法之罰
    則規定為何。援引該條全文如下：「罰則㈠車主違反本辦法
    之規定時，管委會得以書面勸告並勒令改善，如不改善，管
    委會得代為改善或停止其使用權收回車位轉租追究負損害賠
    償責任。㈡車主不按期繳費，經催收3個月仍不繳費者，管委
    會得停止汽、機車位使用權，並將其遙控器鎖碼，如再逾15
    天未至管理站復機（復機費用300元）及繳納欠款，將移送
    法院處理。㈢撞斷停車場柵欄機者賠償新台幣5,000元整。㈣
    經清查凡無登記之車輛一律報警處理。㈤經查獲停車位停放
    車輛，非依約辦理之車輛時，依第2台收費2,000元的標準，
    收取差額部分（自起租日起）並追究責任。」（見本院卷第
    26頁）。
　㈡原告起訴係以該管理辦法第7條第5款為憑，然該款相較於同
    條其他款之規定，該款並無「車主」之文字，且有「依約辦
    理之車輛」等語，則原告得依該款請求之對象，即非實際停
    放車輛之車主，而係與原告就該停車位具有使用契約關係之
    相對人。
　㈢車位①於上開時段與原告間締結使用契約關係者為訴外人黃德
    勝乙情，為原告所主張（見本院卷第85頁），並提出原告與
    訴外人黃德勝間之基隆市光華大廈停車場使用契約書影本為
    憑（見本院卷第91頁），而非被告。此部分事實亦經本院調
    閱本院110年度基小字第2500號卷確認原告於該案中亦主張
    訴外人黃德勝就車位①與原告締結使用契約，契約有效期間
    為106年8月1日至108年7月31日（該民事事件係原告請求訴
    外人黃德勝依停車場使用契約給付車位①及編號1-4B3-005號
    、1-4B3-054號車位之短繳費用），且該案卷證經本院當庭
    提示兩造表示意見，是原告就此部分之主張應屬一致。
　㈣從而原告就此部分所得請求之對象應係與其就車位①締結使用
    契約之相對人，被告既非該契約之相對人，原告依上揭停車
    場管理辦法之規定請求依罰則給付，即難認有據。至原告如
    認其尚得對被告有所請求，自應另依其他法律關係再對被告
    有所主張或請求，附此敘明。
　㈤綜上所述，原告依上揭停車場管理辦法之罰則規定請求被告
    如數給付，乃無理由，應予駁回。至原告就本訴部分既經本
    院認為敗訴，其假執行之聲請，同已失所附麗，自亦不應准
    許，併予駁回。
二、反訴部分：
　㈠反訴原告主張其為光華大廈之區分所有權人，該大廈設有停
    車場，並經由該公寓大廈之區分所有權人訂定「基隆市光華
    大廈地下停車場管理辦法」由反訴被告管理等情，乃為反訴
    被告所不爭，亦核與反訴被告於本訴中所提出之證據方法互
    核無違，是此部分事實自可認定。至反訴原告起訴主張其於
    110年7月20日向反訴被告申請停車位抽籤，嗣後遭反訴被告
    拒絕乙情，同為反訴被告所不爭執，是就該節部分之事實同
    無可疑，並可認定。
　㈡反訴原告於110年7月20日向反訴被告申請停車位抽籤，該次
    抽籤之停車位係自110年9月30日中午12時起，至112年9月30
    日中午12時止（即2年）乙情，亦有反訴被告提出之光華大
    廈社區110年度停車位抽籤通知單（見本院卷第99頁）、反
    訴原告提出之光華大廈社區108年停車位抽籤通知單（見本
    院卷第71頁）及上揭停車場管理辦法（第3條第2款）可按，
    此部分事實亦可認定無訛。另證人莫冰秀到庭具結證稱：凡
    來登記抽特殊車位的都會分配到車位等語明確（見本院卷第
    495頁），斟酌證人莫冰秀與反訴原告間立場相對（證人莫
    冰秀於本件係反訴被告請求傳喚之證人，於本院另案即110
    年度訴字第196號民事事件中，與本件反訴原告更分別為原
    、被告－前揭本院110年度訴字第196號民事事件與本件均係
    由本院相同法官承辦，歷次庭期亦均相毗鄰，是渠等間立場
    相對之情乃法院與當事人間公知之事實）其所為上揭證述應
    可採信。是以若反訴原告能夠參與本次車位抽籤，其應能獲
    得特殊車位之分配乙情，同可認定。
　㈢稱委任者，謂當事人約定，一方委託他方處理事務，他方允
    為處理之契約，民法第528條定有明文。又管理委員會為執
    行區分所有權人會議決議事項及公寓大廈管理維護工作，由
    區分所有權人選任住戶若干人為管理委員所設立之組織；共
    用部分、約定共用部分之修繕、管理、維護，由管理負責人
    或管理委員會為之；區分所有權人會議決議事項之執行，共
    有及共用部分之清潔、維護、修繕、一般改良，以及公寓大
    廈及其周圍之安全及環境維護事項，管理服務人之委任、僱
    傭及監督，以及其他依本條例或規約所定事項，均為管理委
    員會之職務，公寓大廈管理條例第3條第9款、第10條第2項
    前段、第36條第1款、第2款、第3款、第9款、第13款分別定
    有明文。依前揭規定，管理委員會乃指為執行區分所有權人
    會議決議事項及公寓大廈管理維護工作，由區分所有權人選
    任住戶若干人為管理委員所設立之組織，是管理委員會與各
    該區分所有權人之間，就社區住戶規約規定之事項，共用部
    分修繕、管理、維護，公寓大廈及其周圍之安全及環境維護
    事項，以及管理服務人員之委任、僱傭及監督等庶務事項，
    實存在概括委任之法律關係。再依上揭停車場管理辦法亦可
    見係由區分所有權人大會決議訂定，並由管理委員會或經管
    理委員會授權之管理服務人員為其管理機構（見上揭停車場
    管理辦法第1條、第2條），益徵就光華大廈地下停車場之管
    理，及依上揭停車場管理辦法分配停車位（見上揭停車場管
    理辦法第3條）等事務，均屬反訴被告受區分所有權人委任
    且允為處理之委任事務範疇無誤。
　㈣按受任人處理委任事務，應依委任人之指示，並與處理自己
    事務為同一之注意，其受有報酬者，應以善良管理人之注意
    為之；受任人因處理委任事務有過失，或因逾越權限之行為
    所生之損害，對於委任人應負賠償之責，民法第535條、第5
    44條分別定有明文。又委任關係中之受任人，依民法第535
    條之規定，雖未受有報酬，其處理委任事務，仍應與處理自
    己事務為同一之注意，亦即對於具體之輕過失仍須負責（最
    高法院62年度台上字第1326號判例意旨可資參照）。反訴被
    告辯稱其係因反訴原告違反上揭停車場管理辦法為由而不予
    分配車位，衡諸上揭停車場管理辦法關於不予分配車位之規
    定僅在於第3條第2款，爰抄錄該款規定如下：「管委會應每
    2年辦理公告抽籤及車位需求登記，請需車位住戶，於期限
    內至管理站辦理登記。抽籤以1戶1車位為原則。但欠繳應繳
    費用者含公共基金、管理費、停車清潔費等未繳清前，不予
    分配車位。平時不得佔用他人車位及公共通道、公共用地。
    」又斟酌反訴被告之主張，係以反訴原告並未繳納車位①之
    費用為據（至車位②之費用，反訴被告則承認反訴原告均有
    繳費，見本院卷第199頁、第291頁至第341頁），然車位①與
    被告間締結使用契約關係者並非反訴原告，業經敘明在前，
    則反訴被告以此為由拒絕反訴原告之車位分配（參與停車位
    抽籤）即難認有憑。從而依前開說明，反訴被告因而肇生反
    訴原告之損害，即應負賠償之責。
　㈤從而，反訴原告以其不能參與停車位分配而必須在外承租車
    位為由，主張每月在外車位租金與停放在前揭地下停車場內
    之停車費用之差額為其損害，徵諸反訴原告歷來均有申請參
    與停車位之抽籤及有在前開地下停車場停車之事實，乃為兩
    造所不爭執之事實，是其請求應認有據。參諸反訴原告提出
    之證明2紙，其一係吉愛停車場收據（內容略以：停車位租
    金6個月13,500元；換算後每月租金為2,250元），其二則為
    磐德國際投資有限公司基隆成功停車場統一發票（內容略以
    ：停車位租金，數量1，單價2,000元，總計金額2,000元）
    。然上揭吉愛停車場收據係以「黃先生」為抬頭，並非原告
    本人，難認反訴原告果有因反訴被告之行為而滋生此部分租
    金支出之損失。從而反訴原告就此部分（每月2,250元）之
    支出，既難認其為受損害之人，自不得請求反訴被告賠償其
    此車位之租金支出；故原告就此部分之請求，乃無理由。至
    上揭成功停車場統一發票所示部分，其買受人確實註記為反
    訴原告本人之姓名，堪認此係反訴原告就反訴被告之行為所
    生租金支出之損失，其就此部分之主張應有理由。
　㈥再以反訴原告主張其欲參與特殊車位之抽選，則依上揭停車
    場管理辦法第3條第5款第4目之規定，每月收取1,400元，從
    而反訴原告之損失，應僅能就其每月實際支出之2,000元與
    上揭每月1,400元之差額為請求，是反訴原告每月得請求之
    金額即為600元。再因上揭停車場係每2年（即24個月）抽籤
    1次，是反訴原告所得請求之金額即為14,400元（計算式：6
    00元／月24月＝14,400元）。反訴原告逾此部分之請求，即
    屬無據，應予駁回。
　㈦按給付有確定期限者，債務人自期限屆滿時起，負遲延責任
    。給付無確定期限者，債務人於債權人得請求給付時，經其
    催告而未為給付，自受催告時起，負遲延責任。其經債權人
    起訴而送達訴狀，或依督促程序送達支付命令，或為其他相
    類之行為者，與催告有同一之效力，民法第229條第1項、第
    2項定有明文。又遲延之債務，以支付金錢為標的者，債權
    人得請求依法定利率計算之遲延利息。但約定利率較高者，
    仍從其約定利率。應付利息之債務，其利率未經約定，亦無
    法律可據者，週年利率為5%，民法第233條第1項、第203條
    亦有明文。反訴原告依委任法律關係，得請求反訴被告給付
    14,400元，核屬無確定期限之給付，其法定遲延利息應自反
    訴被告收受反訴起訴狀時起算。玆反訴被告於本院言詞辯論
    時自承係於110年11月23日收受反訴起訴書狀，則反訴原告
    請求上揭給付金額14,400元自翌日即110年11月24日起至清
    償日止，按週年利率5%計算之利息，於法即屬有據；逾此範
    圍之請求，則屬無據，不應准許。
　㈧綜上所述，反訴原告依民法第544條之規定，請求反訴被告給
    付14,400元，及自110年11月24日起至清償日止，按週年利
    率5%計算之利息，為有理由，應予准許；逾此範圍之請求，
    則無理由，應駁回之。
　㈨又按所命給付之金額或價額未逾500,000元之判決，法院應依
    職權宣告假執行，民事訴訟法第389條第1項第5款定有明文
    ，本件反訴原告勝訴部分，因反訴被告應給付之金額未逾50
    0,000元，揆諸前開之規定，本院爰依職權宣告假執行，反
    訴原告就該部分固陳明願供擔保聲請宣告假執行，然其聲明
    僅係促請法院上開職權宣告之發動，本院就此部分不另為准
    駁之諭知，並酌定相當擔保金額宣告免為假執行。至反訴原
    告其餘敗訴部分，因其訴業經駁回，故該部分之假執行聲請
    同已失所附麗，併予駁回。
肆、本件事證已臻明確，兩造其餘攻擊、防禦方法及所提證據，
    經審酌均於判決結果無影響，爰不予逐一論駁，併此敘明。
伍、訴訟費用負擔之依據：民事訴訟法第78條、第79條。
中　　華　　民　　國　　111 　年　　3 　　月　　22　　日
                  基隆簡易庭法　官　李謀榮　　　　　
以上正本係照原本作成。
如對本判決上訴，須於判決送達後20日內向本院提出上訴狀。如
委任律師提起上訴者，應一併繳納上訴審裁判費。
中　　華　　民　　國　　111 　年　　3 　　月　　22　　日
                            書記官　鄭又綾